【裁判字號】    96,訴,3802
【裁判日期】    970603
【裁判案由】    所有權登記
【裁判全文】
臺北高等行政法院裁定
                                     96年度訴字第3802號
原      告  裕基建設股份有限公司
代  表  人  甲○○
訴訟代理人  黃世芳  律師
            涂予尹  律師
被      告  臺北縣三重地政事務所
代  表  人  乙○○主任）住同.
訴訟代理人  戊○○
            己○○
參  加  人  聖豐資產管理股份有限公司
代  表  人  丙○○
參  加  人  昱筌建設股份有限公司
代  表  人  丁○○
上列原告與被告間因有關所有權登記事件，應命參加人參加訴訟
，本院裁定如下：
    主  文
聖豐資產管理股份有限公司、昱筌建設股份有限公司應參加本件
被告之訴訟。
    理  由
一、按訴訟標的對於第三人及當事人一造必須合一確定者，行政
    法院應以裁定命該第三人參加訴訟，行政訴訟法第41條定有
    明文。次按行政法院認為撤銷訴訟之結果，第三人之權利或
    法律上利益將受損害者，得依職權命其獨立參加訴訟，同法
    第42條第1 項亦有明定。
二、緣坐落臺北縣蘆洲市○○段1426等8 筆土地（嗣後合併為14
    26地號），由訴外人昱筌建設股份有限公司（下稱昱筌公司
    ）興建公寓大廈（建號為：蘆州市○○段第18884 建號至第
    19010 建號）共127 戶，含共同使用部分（19011 、19012
    建號）。嗣前開昱筌公司之土地（應有部分1 萬分之5003）
    及127 戶房屋經查封登記，該公司並受破產宣告。前開房屋
    經由買受人聖豐資產管理股份有限公司（下稱聖豐公司）拍
    定買受，依臺灣臺北地方法院95年11月22日及12月19日相同
    文號之「北院錦92破執良字第3 號」函，會同破產管理人於
    95年12月25日就前開部分房屋112 戶（蘆州市○○段第1888
    4 建號至第18960 建號、第18976 建號至第19010 建號）申
    辦建物所有權買賣移轉登記，經被告辦竣登記。原告為系爭
    土地抵押權之受讓人，主張112 棟房屋未與土地合併拍賣，
    致前開所有權登記違反公寓大廈管理條例第4 條第2 項規定
    ，申請塗銷所有權移轉登記並回復破產登記，經被告96 年2
    月9 日北縣重地登字第0960001727號函覆略為：「於法並無
    違誤．．．截至目前該筆土地地籍資料並無任何異動，並無
    損及貴公司之權益」。原告不服，提起訴願，遭決定駁回，
    遂提起本件行政訴訟。
三、經查，系爭112 戶房屋，業經訴外人聖豐公司及昱筌公司於
    96年1 月23日完成建物所有權買賣移轉登記在案，本院認為
    本件訴訟之結果，其權利或法律上利益將受損害，有使其獨
    立參加訴訟之必要。
四、爰依首揭規定，裁定如主文。
中    華    民    國    97    年    6     月    3     日
                    臺北高等行政法院第四庭
                              審判長法  官  陳  國  成
                                    法  官  陳  秀  
                                    法  官  李  玉  卿
上為正本係照原本作成。
不得聲明不服。
中    華    民    國    97    年    6     月    3     日
                                    書記官  陳  又  慈


司法院資訊處製作；財團法人民間司法改革基金會備份。
